---
title: "Titanic"
author: "Pedro Silvestre"
date: "2023-08-27"
output: pdf_document
---

```{r setup, include=FALSE}
knitr::opts_chunk$set(echo = TRUE)
library(ggplot2)
```

## 1. Introdução

Neste projeto vamos analisar e fazer uma estatistica descritiva do conjunto de dados do titanic, em que temos algumas variaveis que podem ou não explicar qual a probabilidade de cada passageiro sobreviver ou não ao disastre.

No primeiro momento vamos apenas analisar os graficos e tirar algumas conclusões acerca destas váriaveis.


```{r lendo os dados}
titanic <- read.csv("titanic.csv")
summary(titanic)
str(titanic)
```

Como podemos ver temos 891 observações e 12 variaveis, das quais a primeira apenas enumera nossa base de dados portanto não será necessária para a nossa analise.

Vamos aproveitar e transformar as variaveis necessárias em fatores.

```{r ajustando os dados e transformando em fator}
titanic$Survived <- as.factor(titanic$Survived)
titanic$Sex <- as.factor(titanic$Sex)
titanic$Embarked <- as.factor(titanic$Embarked)
titanic$Pclass <- as.factor(titanic$Pclass)
titanic <- titanic[,-1]

```


## 2. Analise dos dados

O primeiro gráfico que resolvi analisar foi o de morte de acordo com o sexo:

```{r grafico sexo, echo=FALSE}
ggplot(data = titanic, aes(x = Sex, fill = Survived))+
  geom_bar()+
  labs(title = "Morte por sexo",
       x = "Sexo",
       y = "Quantidade")+
  scale_fill_discrete(name = "Sobrevivencia", labels = c("Não sobreviveu", "Sobreviveu"))
```
Como podemos observar, a taxa de sobrevivencia das mulheres foi muito maior.

Outra variavel altamente explicativa é a classe, como podemos ver abaixo:

```{r grafico classe, echo=FALSE}
ggplot(data = titanic, aes(x = Pclass, fill = Survived))+
  geom_bar()+
  labs(title = "Morte por classe",
       x = "Classe",
       y = "Quantidade")+
  scale_fill_discrete(name = "Sobrevivencia", labels = c("Não sobreviveu", "Sobreviveu"))
```

Quem era da classe 3 estava muito mais sucetivel a não sobrevivencia.

Outra variavel que podemos observar é onde o individuo embarcou:

```{r grafico embarque, echo=FALSE}
ggplot(data = titanic, aes(x = Embarked, fill = Survived))+
  geom_bar()+
  labs(title = "Morte por local de embarque",
       x = "Local de embarque",
       y = "Quantidade")+
  scale_fill_discrete(name = "Sobrevivencia", labels = c("Não sobreviveu", "Sobreviveu"))
```

Já a idade é uma variavel com muitos dados faltante, como o numero de dados faltantes é alto, irei atribir a cada valor "NA", a média de idade dos restantes.

```{r corrigindo as idades faltantes e grafio, echo=FALSE}
faltantes <- is.na(titanic$Age)

titanic[faltantes,5] <- round(mean(titanic[!faltantes,5]))

ggplot(data = titanic, aes(x = Age, fill = Survived))+
  geom_bar()+
  labs(title = "Grafico por idade",
       x = "Idade",
       y = "Quantidade")+
  scale_fill_discrete(name = "Sobrevivencia", labels = c("Não sobreviveu", "Sobreviveu"))
```