---
title: "Titanic"
author: "Pedro Silvestre"
date: "2023-09-01"
output: pdf_document
---

```{r setup, include=FALSE}
knitr::opts_chunk$set(echo = TRUE)
library("ggplot2")
```

## 1. Introdução

Neste projeto, vamos analisar e realizar uma estatística descritiva do conjunto de dados do Titanic, que contém algumas variáveis que podem ou não explicar a probabilidade de sobrevivência de cada passageiro ao desastre.

Inicialmente, analisaremos os gráficos e tiraremos algumas conclusões sobre essas variáveis.


```{r lendo os dados}
titanic <- read.csv("titanic.csv")
summary(titanic)
str(titanic)
```

Conforme podemos ver, temos 891 observações e 12 variáveis, sendo que a primeira apenas enumera nossa base de dados, portanto, não será necessária para a nossa análise.

Aproveitaremos para transformar as variáveis necessárias em fatores.

```{r ajustando os dados e transformando em fator}
titanic$Survived <- as.factor(titanic$Survived)
titanic$Sex <- as.factor(titanic$Sex)
titanic$Embarked <- as.factor(titanic$Embarked)
titanic$Pclass <- as.factor(titanic$Pclass)
titanic <- titanic[,-1]

```


## 2. Análise dos Dados

O primeiro gráfico que decidimos analisar foi o de mortes de acordo com o sexo:

```{r grafico sexo, fig.show='hold'}
ggplot(data = titanic, aes(x = Sex, fill = Survived))+
  geom_bar()+
  labs(title = "Morte por sexo",
       x = "Sexo",
       y = "Quantidade")+
  scale_fill_discrete(name = "Sobrevivencia", labels = c("Não sobreviveu", "Sobreviveu"))
```
Como podemos observar, a taxa de sobrevivência das mulheres foi muito maior.

Outra variável altamente explicativa é a classe, como podemos ver abaixo:

```{r grafico classe, fig.show='hold'}
ggplot(data = titanic, aes(x = Pclass, fill = Survived))+
  geom_bar()+
  labs(title = "Morte por classe",
       x = "Classe",
       y = "Quantidade")+
  scale_fill_discrete(name = "Sobrevivencia", labels = c("Não sobreviveu", "Sobreviveu"))
```

Quem estava na classe 3 estava muito mais suscetível a não sobreviver.

Outra variável que podemos observar é o local de embarque:

```{r grafico embarque, fig.show='hold'}
ggplot(data = titanic, aes(x = Embarked, fill = Survived))+
  geom_bar()+
  labs(title = "Morte por local de embarque",
       x = "Local de embarque",
       y = "Quantidade")+
  scale_fill_discrete(name = "Sobrevivencia", labels = c("Não sobreviveu", "Sobreviveu"))
```

Já a idade é uma variável com muitos dados faltantes. Como o número de dados faltantes é alto, atribuiremos a cada valor "NA" a média de idade dos restantes.

```{r corrigindo as idades faltantes e grafico, fig.show='hold'}
faltantes <- is.na(titanic$Age)

titanic[faltantes,5] <- round(mean(titanic[!faltantes,5]))

ggplot(data = titanic, aes(x = Age, fill = Survived))+
  geom_histogram()+
  labs(title = "Grafico por idade",
       x = "Idade",
       y = "Quantidade")+
  scale_fill_discrete(name = "Sobrevivencia", labels = c("Não sobreviveu", "Sobreviveu"))
```

Já em relação à quantidade de parentes que embarcaram junto com cada indivíduo, obtemos o seguinte gráfico:

```{r grafico qtd parentes, fig.show='hold'}
ggplot(data = titanic, aes(x = SibSp, fill = Survived))+
  geom_bar()+
  labs(title = "Morte por quantidade de parentes no navio",
       x = "Qtd de parentes",
       y = "Quantidade")+
  scale_fill_discrete(name = "Sobrevivencia", labels = c("Não sobreviveu", "Sobreviveu"))
```

Este já nos mostra que a probabilidade de sobrevivência quando se tinha mais de 2 parentes no navio era quase nula.

```{r grafico tarifa, fig.show='hold'}
ggplot(data = titanic, aes(x = Fare, y = Sex , color = Survived))+
  geom_jitter()+
  labs(title = "Morte por Sexo e Tarifa",
       x = "Valor do tiquete",
       y = "Sexo")+
  scale_fill_discrete(name = "Sobrevivencia", labels = c("Não sobreviveu", "Sobreviveu"))
```

Outro gráfico interessante é o da tarifa cobrada por entrada, onde vemos que os que compraram os bilhetes mais caros tiveram uma probabilidade maior de sobrevivência.

## Conclusão

Pode-se concluir que a variável mais explicativa de todas é a do sexo, já que a probabilidade de sobrevivência foi muito maior para indivíduos do sexo feminino. O conjunto de variáveis também inclui outras variáveis relevantes para explicar o comportamento, como a Classe, onde a maioria das pessoas da Classe 3 não sobreviveu.

Por outro lado, variáveis como idade, devido ao grande número de dados faltantes, não contribuem muito para a nossa análise.